【裁判字號】    89,訴,712
【裁判日期】    890428
【裁判案由】    違反槍砲彈藥刀械管制條例
【裁判全文】
台灣台中地方法院刑事判決                          八十九年度訴字第七一二號
    公  訴  人  台灣台中地方法院檢察署檢察官
    被      告  甲○○
    選任辯護人  吳國聖律師
右列被告因違反槍砲彈藥刀械管制條例案件，經檢察官提起公訴（八十九年度偵字第
二０一三號），本院判決如左：
    主  文
甲○○未經許可持有手槍，免刑。
扣案之捷克ＣＺ廠７５  ＣＯＭＰＡＣＴ型口徑９ｍｍ之制式半自動手槍壹支（含彈
匣貳個）及九０子彈拾肆顆均沒收。
    事  實
一、甲○○於民國八十八年十月二十六日晚上駕車搭載真實年籍姓名不詳綽號「阿明
    」之男子，因「阿明」遺留一皮箱在車上，甲○○乃將之攜回台中市○區○○街
    八一號六樓住處保管，而於同月二十七日打開皮箱後，發現該皮箱內放有具殺傷
    力之捷克ＣＺ廠７５  ＣＯＭＰＡＣＴ型口徑９ｍｍ之制式半自動手槍一支（含
    彈匣二個）及九０子彈十九顆等物，詎甲○○竟未經許可，加以持有存放在上開
    住處，直至八十八年十一月四日凌晨三時二十分許，台中市警察局刑警隊二組刑
    警因案在台中市○○街八一號前發現甲○○行跡可疑，加以盤詰，甲○○於警方
    盤問時，犯罪偵查機關未發覺前，主動向警方自首其持有手槍及子彈之情事，並
    帶同警方至其上揭住處報繳查扣得捷克ＣＺ廠７５  ＣＯＭＰＡＣＴ型口徑９ｍ
    ｍ之制式半自動手槍一支（含彈匣二個）及九０子彈十九顆 (鑑驗時試射五顆，
    僅餘彈殼)等物，而接受裁判。
二、案經台中市警察局移送台灣台中地方法院檢察署檢察官偵查起訴。
    理  由
一、訊據被告甲○○坦承在右揭時地持有如事實欄所示手槍、子彈之事實，並有查獲
    扣案如事實欄所示手槍、子彈可資佐證，而上開手槍、子彈，經送請內政部警政
    署刑事警察局鑑定結果，認手槍係捷克ＣＺ廠７５  ＣＯＭＰＡＣＴ型口徑９ｍ
    ｍ之制式半自動手槍，子彈則係制式口徑九ｍｍ子彈，且均具有殺傷力，有該局
    八十八年十一月九日刑鑑字第一一五七八七號鑑驗通知書一紙附卷可稽。被告雖
    矢口否認有何上揭違反槍砲彈藥刀械管制條例犯行，辯稱：伊主觀上無持有之意
    思云云。惟查：被告係於八十八年十月二十七日即已知悉綽號「阿明」者遺留皮
    箱內之物為手槍、子彈，業據被告供明，而被告係遲至八十八年十一月四日始向
    警方自首持有並報繳槍彈之事實，亦有台中縣警察局職務報告書、移送書、警訊
    筆錄可稽，則被告持有上開槍彈至其向警方自首查獲為止，已逾一星期，自難謂
    其主觀上無持有之意思，被告所辯，應屬卸責之詞，尚難憑採，事證明確，被告
    犯行堪以認定，應予依法論科。
二、核被告甲○○所為係犯槍砲彈藥刀械管制條例第七條第四項之未經許可持有手槍
    罪、第十二條第四項之未經許可持有子彈罪。被告以一行為觸犯前開二罪，為想
    像競合犯，應從一重之未經許可持有手槍罪處斷。按犯槍砲彈藥刀械管制條例之
    罪自首，並報繳其持有之全部槍砲、彈藥、刀械者，減輕或免除其刑，槍砲彈藥
    刀械管制條例第十八條第一項前段定有明文，本件被告係於犯罪被發覺前，向臺
    中市警察局自首並報繳槍彈，已如前述，自有上揭自首規定減輕或免除其刑之適
    用。本院審酌被告未曾受有期徒刑以上刑之宣告，有台灣高等法院被告全國前案
    記錄表及臺灣台中地方法院檢察署刑案資料查註紀錄表在卷可按，其係無意間取
    得前揭槍彈，且持有之時間不長，危害非詎，復自動向警方自首，足見其惡性尚
    輕等一切情狀，爰依槍砲彈藥刀械管制條例第十八條第一項前段規定，為免刑之
    判決，以啟自新。扣案之捷克ＣＺ廠７５  ＣＯＭＰＡＣＴ型口徑９ｍｍ之制式
    半自動手槍一支（含彈匣二個）及九０子彈十四顆（原扣案十九顆，鑑驗時試射
    五顆僅餘彈殼，已非違禁物），均應依刑法第三十八條第一項第一款、第三十九
    條之規定，併予宣告沒收。
五、據上論斷，應依刑事訴訟法第二百九十九條第一項但書，槍砲彈藥刀械管制條例
    第七條第四項、第十二條第四項、第十八條第一項前段，刑法第十一條前段、第
    五十五條、第三十八條第一項第一款、第三十九條，判決如主文。
中      華      民      國      八十九      年      四      月  二十八  日
                    台灣台中地方法院刑事第七庭
                                    法  官 劉  長  宜
右正本證明與原本無異。
如不服本判決，應於判決送達後十日內向本院提出上訴狀，上訴於臺灣高等法院臺中
分院( 須附繕本 )。
                                      書記官
中      華      民      國    八十 九   年      五      月    一       日
附錄論罪科刑之法條︰
槍砲彈藥刀械管制條例第七條第四項：
未經許可，持有、寄藏或意圖販賣而陳列第一項所列槍砲、彈藥者，處五年以上有期
徒刑，併科新台幣一千萬元以下罰金。
槍砲彈藥刀械管制條例第十二條第四項：
未經許可，持有、寄藏或意圖販賣而陳列子彈者，處五年以下有期徒刑，併科新台幣
三百萬元以下罰金。
槍砲彈藥刀械管制條例第十八條第一項前段：
犯本條例之罪自首，並報繳其持有之全部槍砲、彈藥、刀械者，減輕或免除其刑。


司法院資訊處製作；財團法人民間司法改革基金會備份。
